【裁判字號】    98,易,120
【裁判日期】    980930
【裁判案由】    贓物
【裁判全文】
臺灣花蓮地方法院刑事判決               98年度易字第120號
公  訴  人  臺灣花蓮地方法院檢察署檢察官
被      告  丙○○
                    （現於臺灣花蓮監獄另案執行中）
            庚○○
上列被告因贓物案件，經檢察官提起公訴（98年度偵字第5459號
），本院判決如下：
    主  文
丙○○、庚○○均無罪。
    理  由
一、公訴意旨略以：被告丙○○、庚○○與同案被告丁○○、己○○（另行審結）等人明知如附表所示車輛均係失竊之贓物
    ，竟仍基於收受贓物之犯意，於不詳時、地予以收受，嗣分
    別於附表所示、時地將所收受之贓車出售予「天良資源回收
    場」負責人癸○○及員工壬○○、辛○○等人，因認上開被
    告三人係犯刑法第349 條第1 項之收受贓物罪嫌云云。
二、按犯罪事實應依證據認定之，無證據不得認定犯罪事實；又
    不能證明被告犯罪或其行為不罰者應諭知無罪之判決，刑事
    訴訟法第154 條第2 項及第301 條第1 項分別定有明文。次
    按檢察官就被告犯罪事實，應負舉證責任，並指出證明之方
    法，同法第161 條第1 項亦有規定。因此，檢察官對於起訴
    之犯罪事實，應負實質之舉證責任。倘其所提出之證據，不
    足為被告有罪之積極證明，或其闡明之證明方法，無從說服
    法院以形成被告有罪之心證，基於無罪推定之原則，自應為
    被告無罪判決之諭知。
三、公訴人認被告丙○○、庚○○涉有收受贓物罪嫌，無非以同
    案被告丁○○、癸○○、壬○○、辛○○之供述、被告丙○○、庚○○之供述、花蓮縣警察局車輛協尋、尋獲電腦輸入
    單、證人乙○○、甲○○、戊○○於警詢中之證述、贓物認
    領保管單3 紙、扣押物品目錄表、照片等為其論據。訊據被
    告丙○○、庚○○均堅決否認有何收受贓物之犯行，被告丙○○辯稱：伊未曾到過資源回收場，也沒有收受贓物等語；
    被告庚○○辯稱：伊沒有收受贓物，雖有與丁○○去過一次
    資源回收場，但不是去賣車，而是丁○○要去拿錢等語。
四、經查：
(一)證人癸○○、壬○○、辛○○等於本院證述均表示未見過被
    告丙○○、庚○○二人。雖證人辛○○於偵查中曾表示被告
    丙○○有駕駛銀白色車子與丁○○一同至天良資源回收場等
    語，然於本院審理時表示：「警察提示很多張，我只找一張
    有戴眼鏡的，因為印象中有一個人戴眼鏡。警察拿給我看的
    其他人都沒有戴眼鏡。」等語，又被告丙○○要求證人辛○○確認陪同丁○○至天良資源回收場之人是否為自己時，上
    開證人回答：「（搖頭）我不是很確定是不是你，我沒有看
    的很清楚。第一次看到而已。只知道一個有戴眼鏡一個沒戴
    眼鏡。」等語，再由卷內之指認相片僅有一張，非同時列數
    人相片供證人指認，係屬單一指認方式，可信度較低。復依
    證人即同案被告丁○○於本院之證述：「兩次都是與庚○○
    一起去。」等語。從而不能證明陪同丁○○至天良資源回收
    場出售車牌JC-3999 號紅色福特小客車之人，確為被告丁○○。
(二)又據上開證人辛○○之證述，陪同丁○○至天良資源回收場
    出售車牌JC-3999 號紅色福特小客車之人，係戴眼鏡之人，
    確定不是被告庚○○。證人壬○○亦證述：不能確定被告庚○○是否有至回收場出售車牌JB-1662 號豐田藍色廂型車等
    語，並表示：「處理車子要問廠長，隔一天再跟老闆娘拿錢
    去付，他們先把車留下，價錢是老闆訂的。談價錢是廠長和
    老闆談的，他會用電話談的。廠長打電話給我，叫我開門讓
    他們開車進去，他們把車開進去放後就走了，第一天來兩個
    人，第二天我向老闆娘拿錢，是廠長告訴我多少錢，拿一萬
    元給我，我給七千元，剩下三千元再還給老闆娘。第一天天
    色暗了我沒有檢查觸媒轉換器，是老闆去看的。」、「第二
    天不是在回收場，是在海星門口交錢，車子停在距離一百公
    尺的地方，我沒有看過車子裡有沒有人，我不能確定是否與
    第一天來的人是否同樣的人。」等語，足認出售上開豐田藍
    色廂型車係分二次進行，即一次交車、一次收錢。是以被告
    庚○○固坦承有陪丁○○一同去收錢，但否認有一同收受及
    出售上開贓車之情事，應得認係與證人壬○○上述證詞相符
    ，非不可採。
(三)至於證人丁○○固證述二次均係由被告庚○○陪伊去賣車云
    云，然其證述與證人壬○○、辛○○所述不符，又於交互詰
    問或本院依職權補充訊問之過程，就諸多問題避而不答、供
    詞反覆，態度上令人無法採信其供述。況且，收受贓物乃即
    成犯，出售贓物乃不罰之後行為，出售時縱使有2 個人一同
    為之，但未必即能推論收受時亦由2 個人共同所為。證人丁○○有將收受贓物之事均推給被告庚○○之意味，卻不能交
    待說明其時間、地點、原由、過程及如何為犯意聯絡等細節
    事項，甚難採信。
(四)綜上所述，本案依公訴人所舉證據，無法證明被告二人有收
    受贓物之行為，此外亦查無其他積極之證據足認被告等有檢
    察官所訴之犯行，揆諸上揭意旨，即應為被告等無罪之諭知
    。
據上論斷，應依刑事訴訟法第301 條第1 項，判決如主文。
本案經檢察官龔書安到庭執行職務
中    華    民    國    98    年    9     月    30    日
                  刑事第四庭審判長法  官  張宏節
                                  法  官  蔡寶樺
                                  法  官  沈培錚
以上正本證明與原本無異。
如不服本判決應於收受送達後10日內向本院提出上訴書狀，並應
敘述具體理由。其未敘述上訴理由者，應於上訴期間屆滿後20日
內向本院補提理由書(均須按他造當事人之人數附繕本)「切勿逕
送上級法院」。告訴人或被害人如對於本判決不服者，應具備理
由請求檢察官上訴，其上訴期間之計算係以檢察官收受判決正本
之日期為準。
中    華    民    國    98    年    10    月    2     日
                                  書記官
附表
┌──┬───────┬─────┬─────┬─────┬────┐
│編號│  車牌號碼    │ 出賣人   │   時間   │   地點   │ 價格   │
│    │（車身號碼）  │          │          │          │        │
│    │   廠牌       │          │          │          │        │
├──┼───────┼─────┼─────┼─────┼────┤
│    │  C9－3242    │ 己○○   │96年3月10 │花蓮市尚志│ 5千元  │
│ 1  │（P0000000U） │          │日        │路25之5號 │        │
│    │   福特       │          │          │太昇汽車修│        │
│    │              │          │          │理場      │        │
├──┼───────┼─────┼─────┼─────┼────┤
│    │  JC－3999    │ 丁○○   │97年6月29 │天良資源回│ 7千元  │
│ 2  │（P271421U）  │ 丙○○   │日        │收場      │        │
│    │   福特       │          │          │          │        │
├──┼───────┼─────┼─────┼─────┼────┤
│    │ JB－1662     │ 庚○○   │97年7月7日│天良資源回│ 1萬元  │
│ 3  │   豐田       │          │          │收場      │        │
│    │              │          │          │          │        │
└──┴───────┴─────┴─────┴─────┴────┘


司法院資訊處製作；財團法人民間司法改革基金會備份。
